臺灣高等法院刑事判決　　　　　 　　 94年度上訴字第3176號
上　訴　人
即　被　告　甲○○
上列上訴人因毒品危害防制條例案件，不服臺灣桃園地方法院94
年度訴字第872號，中華民國94年6月30日第一審判決（起訴案號
：臺灣桃園地方法院檢察署 94年度毒偵字第316號），提起上訴
，本院判決如下：
    主  文
上訴駁回。
    事  實
一、甲○○前因違反電信法等案件，經臺灣桃園地方法院分別判
    處有期徒刑5月（違反電信法部分）、有期徒刑5月（贓物部
    分），應執行有期徒刑 9月確定，於91年1月7日縮刑執行完
    畢。又因施用毒品案件，經觀察、勒戒後，認無繼續施用毒
    品之傾向，於 89年3月23日執行完畢釋放，由臺灣桃園地方
    法院檢察署檢察官於89年3月23日，以88年度毒偵字第298號
    不起訴處分確定，猶不知悛悔，於上述觀察勒戒執行完畢釋
    放後 5年內，復基於施用第一級毒品海洛因犯意，於93年12
    月 7日20時許往前回溯26小時內某時（扣除為警查獲至採尿
    期間），在臺灣地區施用第一級毒品海洛因 1次。復另基於
    施用第二級毒品安非他命犯意，於 93年12月7日在桃園縣平
    鎮市○○路112號住處施用第二級毒品安非他命1次。嗣經警
    於同日16時30分許，在桃園縣八德市庄頭2之1號對面查獲，
    並扣得其所有第二級毒品安非他命實稱毛重9.010公克（含4
    只塑膠袋）及其所有供施用毒品安非他命所用之器具（但非
    專供）吸食器2組、分裝袋1包。
二、案經桃園縣政府警察局報告臺灣桃園地方法院檢察署檢察官
    偵查起訴。
    理  由
一、上訴人即被告甲○○經傳未到，但其於原審承認於上揭時地
    ，施用毒品安非他命，惟否認有何施用毒品海洛因犯行，辯
    稱：其未施用毒品海洛因云云。經查：
(一)被告於上揭時、地，施用第二級毒品安非他命 1 次之事實，
    業據被告於原審審理時供認在卷。而被告於 93年12月7日20
    時許為警所採集之尿液，經送檢驗結果，呈安非他命陽類性
    反應，此有桃園縣政府警察局刑警隊被採尿人姓名編號對照
    表、台灣尖端先進生技醫藥股份有限公司於 94年3月25日出
    具之檢體編號C5-588號濫用藥物檢驗報告在卷可稽（見偵卷
    第44頁）。另被告為警查扣之白色粉末經送行政院衛生署管
    制藥品管理局檢驗結果，實稱毛重9.010公克（含4只塑膠袋
    ），檢出甲基安非他命成分，此有該局 94年6月17日管檢字
    第0940005305號函及檢驗成績書在卷足憑（存於原審卷）。
    此外，復有被告所有供施用毒品安非他命所用之器具（但非
    專攻）吸食器2組、分裝袋1包扣案可資佐證，足見被告自白
    施用毒品安非他命犯行與事實相符，應堪採信。
(二)雖被告辯稱：未施用毒品海洛因云云，惟查被告於上揭時、
    地，經警查獲採尿，其尿液，經送請台灣尖端先進生技醫藥
    股份有限公司先以酵素免疫分析法初驗後，呈鴨片類陽性反
    應，再經氣相層析質譜儀分析法確認結果，檢體可檢出（嗎
    啡）最低濃度80 ng/ml、閾值300ng/ml，而被告尿液檢出嗎
    啡濃度 1824ng/ml，判定其尿液中呈嗎啡陽性反應（海洛因
    經人體代謝後呈嗎啡反應），此有桃園縣政府警察局刑警隊
    被採尿人姓名編號對照表、台灣尖端先進生技醫藥股份有限
    公司於94年3月25日出具之檢體編號 C5-588號濫用藥物檢驗
    報告在卷可稽（見偵卷第44頁）。又檢驗方式如再以氣相層
    析質譜儀作藥物及其代謝產物之定性及定量分析，幾乎不會
    有偽陽性反應產生。此有行政院國軍退除役官兵輔導委員會
    臺北榮民總醫院83年4月7日（）北總內字第 03059號函釋
    可按。故被告之尿液既經鑑定機關以氣相層析質譜儀檢驗結
    果，呈嗎啡陽性反應，實不可能產生嗎啡偽陽性反應。而人
    體施用海洛因經尿液排出之時間，依吸食量多寡、人體代謝
    功能、施用者之年齡及性別有所差異，惟一般而言，施用者
    在26小時內所排出之尿液均有可能被檢出，有行政院衛生署
    藥物食品檢驗局（81）藥檢壹字第 8114885號函在卷足按。
    則被告於上述時、地經警查獲採尿送驗，其尿液中既有嗎啡
    陽性反應，是被告於於93年12月 7日20時許為警採尿送驗前
    26小時內某時（扣除為警查獲至採尿期間），有施用毒品海
    洛因犯行，應可認定，被告所辯不足採信。
(三)又被告前因施用毒品案件，經觀察、勒戒後，認無繼續施用
    毒品之傾向，於89年3 月23日執行完畢釋放，由臺灣桃園地
    方法院檢察署檢察官於89年3 月23日，以88年度毒偵字第29
    8 號不起訴處分確定等情，有本院被告前案紀錄表、臺灣桃
    園地方法院檢察署刑案資料查註紀錄表附卷可按。綜上所述
    ，本件事證已臻明確，被告在觀察勒戒執行期滿後 5年內，
    施用第一級毒品海洛因及施用第二級毒品安非他命各 1次之
    犯行，均堪予認定。
二、核被告所為，係犯毒品危害防制條例第10條第1 項之施用第
    一級毒品罪、同條例第10條第2 項之施用第二級毒品罪。其
    分別持有第一級毒品海洛因、第二級毒品安非他命之低度行
    為，各為其施用第一級毒品海洛因、第二級毒品安非他命之
    高度行為所吸收，皆不另論罪。而被告所犯施用第一級毒品
    罪、施用第二級毒品罪，犯意各別，行為互殊，且犯罪構成
    要件不同，應予分論併罰。被告曾有如事實欄所載之犯行及
    執行情形，有本院被告前案紀錄表、臺灣桃園地方法院檢察
    署刑案資料查註紀錄表在卷可按，其於五年內再犯本案有期
    徒刑以上之罪，為累犯，應依法加重其刑。另被告於原審審
    理時自白自 93年11月下旬起至93年12月6日止，在上址住處
    連續施用安非他命多次一節，經查：被告雖於自白上述期間
    施用安非他命犯行云云，惟按被告之自白，不得作為有罪判
    決之唯一證據，仍應調查其他必要之證據，以察其是否與事
    實相符，刑事訴訟法第156條第2項定有明文，上揭被告連續
    施用毒品安非他命一節，除被告於原審審理時自白外（見原
    審 94年6月28日審理筆錄），並無其他證據足資佐證。再者
    ，被告對於究何時起施用毒品安非他命，其於警詢、檢訊及
    原審準備程序供述不一，是自難僅憑被告有前後不一瑕疵之
    唯一自白，即遽認被告於上述期間內，有連續施用毒品安非
    他命犯行，併此敘明。原審同此認定，依毒品危害防制條例
    第 10條第1項、第2項，刑法第11條前段、第51條第5款、第
    47條之規定，並審酌被告前已有施用毒品案件，經觀察、勒
    戒後，仍未斷癮，再度施用成癮性毒品，顯無悔改之意，兼
    以施用毒品所生危害以自戕健康為主，及犯後態度等一切情
    狀，分就施用第一級毒品罪及施用第二級毒品罪各量處有期
    徒刑八月及六月，並定其應執行之刑為有期徒刑一年。另扣
    案第二級毒品安非他命實稱毛重9.010公克（含4只塑膠袋，
    安非他命與塑膠袋無法析離），依毒品危害防制條例第18條
    第1項前段之規定沒收銷燬之。扣案吸食器2組、分裝袋1 包
    ，均係被告所有供施用毒品安非他命所用器具（但非專供）
    ，為供被告犯罪所用之物，依刑法第38條第1項第2款規定，
    併予宣告沒收。其認事、用法均無不當，量刑亦屬妥適。被
    告甲○○未具理由上訴，核無理由，應予駁回。
三、被告甲○○經合法傳喚，無正當理由不到庭，爰不待其陳述
    ，逕行判決。
據上論斷，應依刑事訴訟法第368條、第371條，判決如主文。
本案經檢察官吳慧蘭到庭執行職務。
中　　華　　民　　國　　94　　年　　12　　月　　27　　日
                  刑事第八庭審判長法　官　吳　敦
                                  法  官  許增男
                                  法  官  沈宜生
以上正本證明與原本無異。
如不服本判決，應於收受送達後十日內向本院提出上訴書狀，其
未敘述上訴之理由者並得於提起上訴後十日內向本院補提理由書
（均須按他造當事人之人數附繕本）。
                                  書記官　陳雅加
中　　華　　民　　國　　94　　年　　12　　月　　29　　日
附錄：本案論罪科刑法條全文
施用第一級毒品者，處六月以上五年以下有期徒刑。
施用第二級毒品者，處三年以下有期徒刑。
